臺灣臺中地方法院刑事判決　　　　　　　　　　　　　　九十一年度自字第一一號
　　自　訴　人　乙○○○企業股份有限公司
　　代　表　人　丙○○○
　　被　　　告　甲○○
右列被告因詐欺案件，經自訴人提起自訴，本院判決如左：
    主  文
甲○○連續意圖為自己不法之所有，以詐術使人將本人之物交付，累犯，處有期徒刑
捌月。
    事  實
一、甲○○曾因違反動產擔保交易法及麻醉藥品管理條例案件，經本院判處有期徒刑
    三月及六月，定其應執行刑為有期徒刑八月；又因違反麻醉藥品管理條例及偽造
    有價證券案件，經本院判處有期徒刑八月及三年六月，定其應執行刑為有期徒刑
    四年，甫於民國九十年九月四日因假釋期滿執行完畢。仍不知悔改，明知並無支
    付能力，竟意圖為自己不法之所有，基於概括之犯意，連續於九十年九月七日、
    十日、十二日、十四日、十五日，利用金益企業行名義，向彰化縣田中鎮○○里
    ○○○路八三號丙○○○經營之和利期特企業股份有限公司訂購電熱水器，使丙
    ○○○信以為真，依約分別將價值新台幣（下同）一萬六千零四十元、五萬二千
    五百二十元、一萬六千二百元、一萬七千八百八十元、五萬零五百六十元之電熱
    水器交予甲○○（每次甲○○均在約定交貨地點之前攔下貨品搬上其車），甲○
    ○得手後，即將詐得之電熱水器轉售，並拒付貨款，嗣經丙○○○催討均置之不
    理，丙○○○始知受騙。
二、案經乙○○○企業股份有限公司提起自訴。
    理  由
一、訊據被告甲○○否認詐欺取財犯行，辯稱伊無詐欺犯意，係因自訴人之業務員賴
    先生口氣不好，伊才未付款，願分期償還云云。惟查右揭犯罪事實，業據自訴代
    表人丙○○○指訴綦詳，並有客戶銷貨期間統計表、估價單、訂單確認單、經濟
    部公司執照、台灣省彰化縣政府營利事業登記證等影本附卷可稽。又被告自承並
    未經營金益企業行，僅曾在該企業行擔任清潔工作，向自訴人購得電熱水器均已
    轉售等情，乃竟利用金益企業社名義，向自訴人訂購電熱水器，使自訴人陷於錯
    誤，以為被告經營金益企業社，具有支付能力，而交付電熱水器，得手後旋將之
    轉售，貨款迄未支付，自有施用詐術及不法所有意圖，所辯無非飾卸之詞，不足
    採信，其犯行已堪認定。
二、核被告所為，係犯刑法第三百三十九條第一項之詐欺取財罪。其先後多次詐欺取
    財犯行，時間緊接，犯罪構成要件相同，顯係基於概括犯意反覆為之，為連續犯
    ，應論以一罪，依法加重其刑。又被告曾因違反動產擔保交易法及麻醉藥品管理
    條例案件，經本院判處有期徒刑三月及八月，定其應執行刑為有期徒刑八月；又
    因違反麻醉藥品管理條例及偽造有價證券案件，經本院判處有期徒刑八月及三年
    六月，定其應執行刑為有期徒刑四年，於九十年九月四日因假釋期滿執行完畢，
    有台灣台中地方法院檢察署刑案資料查註紀錄表足憑，五年以內再犯有期徒刑以
    上之本罪，為累犯，應依法遞加其刑。爰審酌被告素行不良，已有妨害自由、竊
    盜、殺人未遂、恐嚇、肅清煙毒條例、違反動產擔保交易法、違反麻醉藥品管理
    條例、偽造有價證券等前科，仍不知悔改，又向自訴人詐購電熱水器轉售，顯有
    惡性，事後迄未賠償自訴人損害，態度非佳及其犯罪動機、目的、所生危害等一
    切情狀，處以如主文所示之刑。
據上論斷，應依刑事訴訟法第三百四十三條、第二百九十九條第一項前段，刑法五十
六條、第三百三十九條第一項、第四十七條，罰金罰鍰提高標準條例第一條前段，判
決如主文。
中      華      民      國      九十一      年      五      月    十六  日
                                        法  官  鍾堯航
右正本證明與原本無異。
如不服本判決，應於送達後十日內向本院提出上訴狀（須附繕本），上訴於台灣高等
法院台中分院。
                                        書記官
中      華      民      國      九十一      年      五      月    十六  日
附錄本案論罪科刑法條全文
刑法第三百三十九條第一項：
意圖為自己或第三人不法之所有，以詐術使人將本人或第三人之物交付者，處五年以
下有期徒刑、拘役或科或併科一千元以下罰金。
